臺灣高雄地方法院刑事判決　　　　　 100年度審易字第3073號
公　訴　人　臺灣高雄地方法院檢察署檢察官
被　　　告　黃振瑋
上列被告因毒品危害防制條例案件，經檢察官提起公訴（100 年
度毒偵字第2093號、2829號），嗣因被告就被訴事實為有罪之陳
述，經本院依簡式審判程序審理，判決如下：
    主  文
黃振瑋施用第二級毒品，累犯，處有期徒刑伍月，如易科罰金，
以新臺幣壹仟元折算壹日。扣案之第二級毒品甲基安非他命壹包
（含包裝袋，驗餘淨重零點零陸伍公克）沒收銷燬之、吸食器壹
組沒收之；又施用第二級毒品，累犯，處有期徒刑伍月，如易科
罰金，以新臺幣壹仟元折算壹日。應執行有期徒刑捌月，如易科
罰金，以新臺幣壹仟元折算壹日。扣案之第二級毒品甲基安非他
命壹包（含包裝袋，驗餘淨重零點零陸伍公克）沒收銷燬之、吸
食器壹組沒收之。
    事  實
一、黃振瑋前於民國93年間因施用毒品案件，經本院以93年度毒
    聲字第2189號裁定送觀察、勒戒，因無繼續施用毒品之傾向
    ，由臺灣高雄地方法院檢察署檢察官以93年度毒偵字第5617
    號為不起訴處分確定在案。復於5 年內因再犯施用毒品案件
    ，經國防部南部地方軍事法院以94年度和審字第268 號判處
    有期徒刑8 月確定，並於95年4 月21日縮刑期滿執行完畢。
    詎其仍不知悔改，基於施用第二級毒品海洛因之犯意，（一
    ）於100 年2 月13日18、19時許，在高雄市前鎮區某台塑加
    油站公廁內，以玻璃球燒烤吸食煙霧之方式，施用第二級毒
    品甲基安非他命1 次。嗣於100 年2 月14日16時30分許，在
    高雄市○鎮區○○路與凱旋路口的大都會網咖前，因行跡可
    疑，為警盤查，扣得安非他命1 包（驗餘淨重0.065 公克）
    、吸食器1 支，並經其同意採尿送驗，檢驗結果呈安非他命
    及甲基安非他命之陽性反應；（二）於100 年3 月15日0時
    許，在高雄市左營區○○○路5 之8 號8 樓房間內，以玻璃
    球燒烤吸食煙霧之方式，施用第二級毒品甲基安非他命1 次
    。嗣於同（15）日11時許，在上址為警搜索查獲，並經其同
    意採尿送驗後，結果呈安非他命、甲基安非他命反應，始悉
    全情。
二、案經高雄市政府警察局保安警察大隊、高雄市政府警察局左
    營分局移送臺灣高雄地方法院檢察署檢察官偵查起訴。
    理  由
一、本件被告所犯為死刑、無期徒刑、最輕本刑為3 年以上有期
    徒刑以外之罪，其於準備程序中就被訴事實為有罪之陳述，
    經本院告知簡式審判程序之旨，並聽取當事人意見後，合議
    庭認宜進行簡式審判程序，爰依刑事訴訟法第273 條之1 第
    1 項規定，裁定由受命法官獨任進行簡式審判程序，合先敘
    明。
二、上開犯罪事實業據被告黃振瑋於偵查中及本院審理時坦承不
    諱；又其為警所採集尿液經送檢驗後結果呈安非他命、甲基
    安非他命、嗎啡、可待因陽性反應，有保安警察大隊黎明中
    隊移送專責組偵辦毒品危害防制條例嫌疑人尿液採證代碼對
    照表（代號：L 專-100097 ）、高雄市政府警察局左營分局
    毒品案嫌疑人尿液採證代碼與姓名對照表（尿液代碼：C100
    161 ）、高雄市立凱旋醫院100 年03月28日濫用藥物尿液檢
    驗報告（檢體編號：L 專-100097 ）及100 年05月12日濫用
    藥物尿液檢驗報告（檢體編號：C100160 ）各1 份附卷可稽
    ；另扣案之甲基安非他命1 包（驗前淨重0.076 公克、驗後
    淨重0.065 公克），經送鑑驗結果，確含第二級毒品甲基安
    非他命成分，有卷附高雄市立凱旋醫院100 年6 月20日高市
    凱醫驗字第16310 號濫用藥物成品檢驗鑑定書1 份可佐，足
    徵被告自白核與事證相符，自得為認定被告犯罪之依據，故
    本案事證明確，被告施用第二級毒品之犯罪事實堪以認定。
    又本件被告因施用毒品案件，有如事實欄所載之觀察、勒戒
    執行完畢後5 年內，再犯施用毒品罪而經依法追訴處罰等事
    實，此有卷附本院院內索引卡紀錄表、臺灣高等法院被告前
    案紀錄表各1 份在卷可按。被告既曾於「5 年內再犯」，且
    經法院判處罪刑確定，被告復於本件施用第二級毒品為警查
    獲，即非屬毒品危害防制條例第20條第3 項所定「5 年後再
    犯」之情形，仍應依法論罪科刑。
三、核被告所為，係犯毒品危害防制條例第10條第2 項之施用第
    二級毒品罪。被告施用第二級毒品前持有之低度行為，應為
    施用之高度行為所吸收，不另論罪。被告所犯上開2 次施用
    第二級毒品罪，犯意各別，行為互殊，應予分論併罰。又被
    告有如前所載之犯罪科刑及執行情形，有臺灣高等法院被告
    前案紀錄表1 份在卷可查，其於受有期徒刑執行完畢後，5
    年內故意再犯本件有期徒刑以上之罪，為累犯，應各依刑法
    第47條第1 項規定，加重其刑。本院審酌被告前因施用毒品
    案件，歷經觀察、勒戒及法院科刑判決後，仍未能徹底戒絕
    毒品，顯見其並無堅定戒癮之意志，惟考量其犯罪後坦承犯
    行，及施用毒品本質上係屬戕害自身健康之行為，尚未直接
    危害他人，反社會性之程度顯然較低，及其犯罪之動機、目
    的、手段、智識程度等一切情狀，量處如主文所示之刑，並
    諭知易科罰金之折算標準，且定其應執行之刑，並諭知易科
    罰金之折算標準，以示儆懲。
四、至扣案之甲基安非他命1 包經送驗結果，確含第二級毒品甲
    基安非他命之成分，業已認明如前，爰依毒品危害防制條例
    第18條第1 項前段之規定，諭知沒收銷燬之；而包覆扣案毒
    品之包裝，因其內毒品難以析離，亦無析離實益，自應整體
    視為毒品，不問屬於犯人與否，併依前開規定，為沒收銷燬
    之諭知。至鑑驗耗損之毒品，既已滅失，毋庸宣告沒收銷燬
    之，附此敘明。另扣案之吸食器1 組，為被告所有供施用毒
    品所用之物，據其供述在卷，爰依刑法第38條第1 項第2 款
    規定宣告沒收。
 據上論斷，應依刑事訴訟法第273 條之1第1 項、第299 條第1
項前段，毒品危害防制條例第10條第2 項、第18條第1 項前段，
刑法第11條、第41條第1項、第8項，第47條第1項、第51條第5款
、第38條第1項第2款，判決如主文。
本案經檢察官林圳義到庭執行職務。
中    華    民    國   100    年    11    月    23    日
                      刑事第十庭  法  官  廖建瑜
以上正本證明與原本無異。
如不服本判決應於收受送達後10日內向本院提出上訴書狀，並應
敘述具體理由；如未敘述上訴理由者，應於上訴期間屆滿後20日
內向本院補提理由書（均須按他造當事人之人數附繕本）「切勿
逕送上級法院」。
中    華    民    國   100    年    11    月    23    日
                                  書記官  李崑良
附錄本案論罪科刑法條：
毒品危害防制條例第10條
施用第一級毒品者，處 6 月以上 5 年以下有期徒刑。
施用第二級毒品者，處 3 年以下有期徒刑。